【裁判字號】    98,裁,3179
【裁判日期】    981217
【裁判案由】    商標註冊
【裁判全文】
最  高  行  政  法  院  裁  定
                                      98年度裁字第3179號
上  訴  人  技嘉科技股份有限公司
代  表  人  甲○○
訴訟代理人  陳柏舟  律師
被 上訴 人  經濟部智慧財產局
代  表  人  乙○○
上列當事人間商標註冊事件，上訴人對於中華民國98年9月10日
智慧財產法院98年度行商訴字第113號判決，提起上訴，本院裁
定如下：
    主  文
上訴駁回。
上訴審訴訟費用由上訴人負擔。
    理  由
一、按依據智慧財產案件審理法第32條規定提起上訴者，即應適
    用行政訴訟法關於上訴審程序相關規定。對於智慧財產法院
    行政判決之上訴，非以其違背法令為理由，不得為之，行政
    訴訟法第242條定有明文。依同法第243條第1項規定，判決
    不適用法規或適用不當者，為違背法令；而判決有同條第2
    項所列各款情形之一者，為當然違背法令。是當事人對於智
    慧財產法院行政判決上訴，如依行政訴訟法第243條第1項規
    定，以智慧財產法院判決有不適用法規或適用不當為理由時
    ，其上訴狀或理由書應有具體之指摘，並揭示該法規之條項
    或其內容；如以行政訴訟法第243條第2項所列各款情形為理
    由時，其上訴狀或理由書，應揭示合於該條項各款之事實。
    上訴狀或理由書如未依此項方法表明，或其所表明者與上開
    法條規定不合時，即難認為已對智慧財產法院行政判決之違
    背法令有具體之指摘，其上訴自難認為合法。
二、本件上訴人對於智慧財產法院98年度行商訴字第113號判決
    上訴，主張：若就本件「Dynamic Energy Saver及圖」商標
    （下稱系爭商標）圖樣整體觀察，文字部分採尖端高科技方
    正特殊設計之字體，圖形部分亦具未來感之橢圓型雙環同樣
    有如圓形飛碟般之特殊設計，構圖意匠從視覺上予人高科技
    之深刻印象。而被上訴人據以核駁之商標「DYnamic」，則
    以其前2字母「DY」大寫，構圖意匠在於強調「DY」，亦即
    該商品之公司名稱「定穎」之英文發音縮寫，其主要識別商
    品來源部分，在於「DY」2字，與上訴人相較，二者差異甚
    大。並非僅將「DYNAMIC」抽離比對並就其餘部分完全排除
    ，故系爭商標與被上訴人據以核駁之商標比對，絕非「僅大
    、小寫之些微差異」，被上訴人實違反行政程序法第6條及
    第8條規定。然原判決對上訴人在原審即主張之上揭重要攻
    擊方法，未說明理由，顯有判決不備理由之當然違背法令。
    又原判決僅就系爭商標圖樣與據以核駁商標圖樣近似，未依
    「混淆誤認之虞審查基準」第4點、第2點、第5.2.4點、第5
    .2.5點、第5.2.3點、第5.2.12點、第5.2.13點及第6.1點規
    定一一檢視，亦未說明為何可降低上述因素之要求，亦有判
    決不適用法規之違法等語，為其理由。惟查，原判決認系爭
    商標圖樣與據以核駁商標圖樣近似，指定使用商品係屬同一
    ，彼此間所具有之共同、關聯關係等因素，客觀上有使相關
    公眾誤認系爭商標與據以核駁商標之商品為同一來源之系列
    商品，或誤認其使用人間存在關係企業、授權關係、加盟關
    係或其他類似關係，而產生混淆誤認之虞，系爭商標註冊申
    請違反商標法第23條第1項第13款規定等情，業於判決理由
    內詳為論述。核其上訴理由，係就原審取捨證據、認定事實
    之職權行使，指摘其為不當，並就原審已論斷者，泛言未論
    斷，而非具體說明其有何不適用法規或適用法規不當之情形
    ，及合於行政訴訟法第243條第2項所列各款之事實，難認對
    該判決之如何違背法令已有具體之指摘。依首開規定及說明
    ，應認其上訴為不合法。
三、據上論結，本件上訴為不合法，依行政訴訟法第249條第1項
    前段、第104條、民事訴訟法第95條、第78條，裁定如主文
    。
中    華    民    國    98    年    12    月    17    日
                    最高行政法院第二庭
                        審判長法官  鍾  耀  光
                              法官  廖  宏  明
                              法官  張  瓊  文
                              法官  黃  淑  玲
                              法官  鄭  小  康
以  上  正  本  證  明  與  原  本  無  異
中    華    民    國    98    年    12    月    17    日
                              書記官  王  史  民


司法院資訊處製作；財團法人民間司法改革基金會備份。
